【裁判字號】    89,易,4001
【裁判日期】    891025
【裁判案由】    妨害婚姻
【裁判全文】
臺灣高雄地方法院刑事判決                        八十九年度易字第四一號
    公  訴  人  臺灣高雄地方法院檢察署檢察官
    被      告  丙○○
右列被告因妨害婚姻案件，經檢察官提起公訴（八十九年度偵字第一二四三一號），
本院判決如左：
    主  文
丙○○與有配偶之人相姦，處有期徒刑伍月，如易科罰金，以參佰元折算壹日。
    事  實
一、丙○○明知甲○○（另經撤回告訴）係乙○○之妻為有配偶之人，竟於八十九年
    六月一日凌晨一時許留宿於甲○○高雄市左營區○○○街二十號十二樓之一租住
    處，而與呂清香相姦一次，嗣於同日凌晨三時十五分許，經乙○○會警在上址查
    獲二人僅著內褲共處一室，並當場扣得地上之女用洋裝一件、胸罩三件，內褲四
    件及沾有精液之衛生紙一團。
二、案經高雄市政府警察局左營分局移請臺灣高雄地方法院檢察署檢察官偵查起訴。
    理  由
一、訊之被告丙○○矢口否認有右揭犯行，辯稱：伊借宿甲○○之房間，但睡於床下
    地板，當夜因有夢遺，而以衛生紙擦拭，現場乃留有沾有精液之衛生紙，伊從未
    與甲○○發生性關係云云。訊之甲○○雖亦否認與被告丙○○有何姦情，惟查查
    獲當時被告與甲○○均上半身赤裸共處一室，且胸罩、洋裝及內褲散落一地，此
    有現場相所六張附卷可稽，依社會經驗法則，如係單純朋友關係借宿，女方豈有
    僅著內褲裸露乳房，而胸罩、洋裝及內褲等女用親密衣物散落一地之理。又被告
    留於現場沾有精液之衛生紙經送內政部警政署刑事警察局鑑定，確有精液反應。
    兩相對照，被告與甲○○應係於右揭時地甫發生性關係完畢無疑。被告於警訊辯
    稱：查扣之衛生紙伊未使用過，於偵查中又辯稱該等衛生紙係吃西瓜所用，與審
    理中所辯當夜因有夢遺，而以衛生紙擦拭，現場乃留有沾有精液之衛生紙云云，
    互不相符，更見其所辯乃事後卸責之詞，不足採信。綜上所述，被告犯行事証明
    確，洵堪認定。
二、核被告所為係犯刑法第二百三十九條之相姦罪。爰審酌被告與人妻相姦，敗壞善
    良風俗，犯後又一再虛詞飾卸，態度不佳等一切情狀，量處如主文所示之刑，並
    諭知如易科罰金之折算標準。扣案之物非犯罪所用或所得之物，自無庸為沒收之
    宣告，附此敘明。
據上論斷，應依刑事訴訟法第二百九十九條第一項前段、刑法第二百三十九條、第四
十一條、罰金罰鍰提高標準條例第二條，判決如主文。
本案經檢察官李靜文到庭執行職務。
中    華    民    國    八十九    年      十      月      二十五      日
                                  臺灣高雄地方法院刑事第七庭
                                      法  官  蔡  國  卿
右正本證明與原本無異。
如不服本判決，應於判決送達後十日內，向本院提出上訴狀。
                                      書記官  邱  靜  銘
中    華    民    國    八十九    年      十      月        三十      日
附錄本案判決論罪科刑法條
刑法第二百三十九條：
有配偶而與人通姦者，處一年以下有期徒刑；其相姦者亦同。


司法院資訊處製作；財團法人民間司法改革基金會備份。
